【裁判字號】    94,訴,3059
【裁判日期】    950706
【裁判案由】    勞保
【裁判全文】
臺北高等行政法院判決
                                     94年度訴字第03059號
                              .
原      告  甲○○
被      告  勞工保險局
代  表  人  史哲總經理）住同.
訴訟代理人  乙○○兼送達代收.
            丙○○
上列當事人間因勞工保險條例事件，原告不服行政院勞工委員會
中華民國94年7 月25日勞訴字第0940031574號訴願決定，提起行
政訴訟。本院判決如下：
    主  文
原告之訴駁回。
訴訟費用由原告負擔。
    事  實
一、事實概要：緣原告以臺北縣冰果冷飲服務業職業工會為投保
    單位，加入勞工保險為被保險人。原告以其聽覺障害，於民
    國（下同）93年11月11日檢據向被告申請殘廢給付。經被告
    審查，以原告88年3 月12日經鑑定中度聽障且領有殘障手冊
    ，殘廢程度已符合勞工保險殘廢給付標準表第32項第7 等級
    ，又其93年10月29日診斷殘廢時，殘廢程度仍符合同表第32
    項第7 等級，殘廢等級並未提高，惟原告93年11月11日始提
    出申請，已逾勞工保險條例第30條所定2 年請求權時效之規
    定，遂以93年12月9 日保給殘字第09360874140 號函（下稱
    原處分）核定否准所請殘廢給付。原告不服，向勞工保險監
    理委員會（以下稱勞保監理會）申請審議，亦經該會以94年
    5 月2 日94保監審字第0240號審定書駁回後，原告提起訴願
    ，亦遭駁回，遂提起本件行政訴訟。
二、兩造聲明：
  (一)原告聲明求為判決：
    1.訴願決定、審議審定及原處分均撤銷。
    2.被告應作成核付原告殘廢給付新臺幣（下同）281,600元
      之行政處分，及自93年11月21日起至清償日止，按年利率
      5%計算之利息。
  (二)被告聲明求為判決：駁回原告之訴。
三、兩造之主張：
甲、原告主張之理由：
一、被告稱原告已領有內政部所發的殘障手冊，從當日就算是勞
    工保險的認殘日，應起算請求權時效。就此，原告藉被告所
    印發的「94年勞保業務專輯」第41頁中第30題「勞保被保險
    人罹患癌症，且已領有重大傷病卡，或已領有殘障手冊，可
    否請領殘廢給付？」被告答：「重大傷病卡或殘障手冊之核
    發依據，與勞工保險給付不同，不得據以請領殘廢給付。」
    另參照鈞院92年度訴字3403號判決，被告答辯時稱「身心障
    礙手冊其鑑定基準與勞保不同，自不得適用」，可知被告標
    準不一，有違行政程序法9 條、第36條規定行政機關對當事
    人有利及不利事項一律注意之義務。
二、依勞工保險條例第30條：「領取保險給付之請求權，自得請
    領之日起，因2 年間不行使而消滅。」據同條例施行細則第
    78條規定：「請領殘廢給付，以全民健康保險特約醫院或診
    所診斷為永久殘廢或永不能復原之當日為本條例第30條所定
    的請領之日。」另就「實際殘廢日」之定義，依行政院勞工
    委員會（以下簡稱勞委會）92年4 月8 日勞保二字第092001
    9528號函釋謂：「本會92年3 月6 日勞保二字第0920009473
    號書函說明四『．．．被保險人殘廢給付請求權時效之開始
    係以醫師視被保險人罹患之傷病、治療療程及障害狀況等所
    開具之殘廢診斷書記載之審定殘廢之日期為準。」是以，上
    開規定所謂得請領之日，係依據勞保殘廢診斷書記載為準，
    故原告之勞保殘廢診斷書記載治療終止日是93年10月29日，
    於93年11月11日提出申請，尚在期限內。
三、勞工保險條例第28條規定被告的調閱權，其審核權勉強來說
    ，只能就被保險人所檢附的制式勞保殘廢診斷書，作初步真
    、偽判定。若非偽造或塗改，再認定該殘廢應屬殘廢給付標
    準表之等級，絕非以殘廢診斷書去推翻殘廢認定。否則被告
    就不能要求勞工需提出殘廢診斷書才能申請殘廢給付。
四、就治療未終止之事實部分，被告稱在88年後，僅是治療眩暈
    而不是針對聽障。原告主張從新光吳火獅紀念醫院（以下簡
    稱新光醫院）的病歷資料可見：90年4 月14日耳鼻喉科處藥
    中有Merision；90年4 月21日耳鼻喉科處藥中有Merision；
    90年10月11日耳鼻喉科藥中有Merision；91年5 月25日耳鼻
    喉科處方藥中有Merision；91年6 月17日耳鼻喉科處方藥中
    有Merision。而何謂Merision？依據行政院衛生署藥品許可
    及適應症，該藥除用於改善暈眩外，尚可治療聽力障礙，所
    以主治醫師開具此藥，除暈眩外，亦不能排除有針對聽力障
    害施以治療或予以改善，此一事實可證原告之聽力障害，仍
    處治療尚未終止階段，直到93年10月29日方經主治醫師認積
    極治療已終止，進而開立殘廢診斷書，請求權時效應於此開
    始計算。被告所稱僅治療暈眩，顯不足採，又醫師開立藥方
    ，原告如何知道此藥之用途是用在暈眩或其他。
五、被告稱症狀固定，然此與事實不符，由勞保殘廢診斷書可證
    原告初診時左耳喪失70分貝右耳78分貝，診斷殘廢時左耳喪
    失71分貝右耳86分貝，前後兩次已有不同，表示原告聽力症
    狀顯未固定。
乙、被告主張之理由：
一、「勞工保險條例第30條規定，領取保險給付之請求權，自得
    請領之日起，因2 年間不行使而消滅，惟未於實際成殘之日
    起2 年內申請殘廢給付，俟日後殘廢程度加重始提出申請者
    ，應僅就其加重之殘廢部分依勞工保險條例及殘廢給付標準
    表規定核給。」勞委會92年8 月29日勞保二字第0920048513
    號函釋在案。
二、經查本件據馬偕紀念醫院93年10月29日出具同日治療終止審
    定成殘之殘廢診斷書載略，「初診時左耳聽力喪失70分貝，
    右耳聽力喪失78分貝；診斷殘廢時左耳聽力喪失71分貝，右
    耳聽力喪失86分貝；傷病名稱：雙耳聽障。」案經被告調取
    原告就診臺北市立聯合醫院- 臺北市立中興醫院、行政院國
    軍退除役官兵輔導委員會臺北榮民總醫院（以下簡稱臺北榮
    總醫院）及馬偕紀念醫院病歷資料送請專科醫師審查意見略
    以，「88年3 月12日之後因眩暈之問題陸續於榮總、新光及
    馬偕醫院接受治療，但均非針對聽障而治療。且88年3 月12
    日時其聽障型態屬感音性聽障且已多時，已無法治療，症狀
    早已固定。」據上，被告以原告88年3 月12日經鑑定中度聽
    障且領有殘障手冊，當時其殘廢程度已符合勞工保險殘廢給
    付標準表第32項第7 等級，是原告可得而知其本身雙耳障害
    之狀態，惟其93年11月11日始提出申請，已逾勞工保險條例
    第30條所定2 年請求權時效之規定，又其93年10月29日診斷
    殘廢時，殘廢程度仍符合同表第32項第7 等級，殘廢等級並
    未提高，乃核定否准所請殘廢給付，依法並無不合。
三、被保險人之成殘時間常涉醫學專業，故被告於審核保險給付
    案件時，除以被保險人或受益人檢附之資料、診斷書等書面
    資料予以審核外，如有必要，亦須另外徵詢專科醫師意見或
    實地派員訪查瞭解實情等，此觀勞工保險局組織條例第11條
    第2 項規定，勞工保險局得視業務需要聘用兼任醫師12人至
    20人，及勞工保險條例第28條、第56條及同條例施行細則第
    61條規定保險人（即被告）為審核保險給付，得調查有關之
    文件、得另行指定醫院或醫師複檢等規定自明，如被告僅能
    依原告檢附之診斷書所載內容（即雙耳聽力喪失審定成殘日
    期）審查，則上開規定將形同具文，亦有損被告審核之權限
    。是被告將原告相關病歷資料送請特約專科醫師審查以提供
    醫理見解，係借助其專業意見，作為審核給付之參考，尚難
    遽論不法。另勞保監理會特約專科醫師據相關資料審查意見
    略以︰「依93年10月29日馬偕醫院殘廢診斷書及相關病歷資
    料審查，本例88年3 月12日經鑑定中度聽障且領有殘障手冊
    ，當時殘廢程度符合第32項第7 等級，93年11月提出申請時
    殘廢程度並未提高，本例已逾2 年請求權時效，核定不給付
    ，並無不當。」此有審查意見表附原審定卷可稽。則被告據
    依特約專科醫師審查意見，並依據上開規定，核定否准原告
    所請殘廢給付，尚無違誤。
    理  由
一、按「領取保險給付之請求權，自得請領之日起，因2年間不
    行使而消滅。」、「被保險人因普通傷害或罹患普通疾病，
    經治療終止後，如身體遺存障害，適合殘廢給付標準表規定
    之項目，並經保險人自設或特約醫院診斷為永久殘廢者，得
    按其平均月投保薪資，依同表規定之殘廢等級及給付標準，
    1次請領殘廢補助費，殘廢給付標準表如附表2。被保險人領
    取普通傷病給付期滿，或其所患普通傷病經治療1 年以上尚
    未痊癒，如身體遺存障害，適合殘廢給付標準表規定之項目
    ，並經保險人自設或特約醫院診斷為永不能復原者，得比照
    前項規定辦理。」勞工保險條例第30條及第53條分別定有明
    文。次按「本條例第53條第1 項及第54條第1 項所稱治療終
    止，指被保險人罹患之傷病，經治療後，症狀固定，再行治
    療仍不能期待其治療效果之狀態。」、「依本條例第53條及
    第54條規定，請領殘廢給付者，以全民健康保險特約醫院或
    診所診斷為永久殘廢或永不能復原之當日為本條例第30條所
    定得請領之日。」同條例施行細則第77條及第78條第1 項亦
    定有明文。又依勞工保險條例第53條附表即勞工保險殘廢給
    付標準表「耳障害」系列第32障害項目規定，「兩耳鼓膜大
    部分缺損或因病致聽覺機能喪失70分貝以上者。」為第7 殘
    廢等級，給付標準440 日；該障害系列附註2 規定，聽覺障
    害之測定，需用精密聽力計行之，其平均聽力喪失率以分貝
    表示之。復按「被保險人因遭遇傷害或罹患疾病，並未經指
    定醫院治療而成永久殘廢者，經過2 年始向指定醫院請求發
    給殘廢診斷書申領殘廢給付，其時效之起算日期，應自實際
    殘廢之翌日起算。又被保險人因傷病在非指定醫院治療終止
    ，並確定為永久殘廢而延至2 年後再向指定醫院請求開具殘
    廢診斷書，據以請領殘廢給付，其時效起算日期，應自實際
    治療終止確定殘廢之翌日起算。」、「按勞工保險條例第30
    條規定，領取保險給付之請求權，自得請領之日起，因2 年
    間不行使而消滅。是以被保險人保險有效期間發生傷病導致
    身體局部殘廢，惟未於實際成殘之日起2 年內申請殘廢給付
    ，俟日後殘廢程度加重始提出申請者，應僅就其加重之殘廢
    部分依勞工保險條例及殘廢給付標準表規定核給。」、「有
    關行政院勞工委員會對92年3 月6 日勞保二字第0920009473
    號書函說明四補充解釋如下『．．．被保險人殘廢給付請求
    權時效之開始係以醫師視被保險人罹患之傷病、治療療程及
    障害狀況等所開具之殘廢診斷書記載之審定殘廢日期為準』
    ，所稱『審定殘廢日期』，係以醫師視被保險人罹患之傷病
    、治療療程及障害狀況經診斷為實際殘廢之日。」亦為前勞
    工行政中央主管機關內政部57年6 月11日臺內社字第275002
    號函及勞委會92年8 月29日勞保二字0920048513號函、92年
    4 月8 日勞保二字第0920019528號函釋在案。查上開函釋核
    與勞工保險條例規定意旨無違，且無違法律保留原則，被告
    辦理相關案件，自得據之適用。
二、本件原告以其雙耳聽障，於93年11月11日檢據申請普通疾病
    殘廢給付。據馬偕紀念醫院93年10月29日出具同日治療終止
    審定成殘之殘廢診斷書載略，「初診時左耳聽力喪失70分貝
    ，右耳聽力喪失78分貝；診斷殘廢時左耳聽力喪失71分貝，
    右耳聽力喪失86分貝；傷病名稱：雙耳聽障。」有勞工保險
    殘廢診斷書在卷可參。案經被告審查後，認原告於88年3 月
    12日經鑑定中度聽障且領有殘障手冊，當時殘廢程度已符合
    勞工保險殘廢給付標準表第32項第7 等級，是原告可得而知
    其本身雙耳障害之狀態，又其93年10月29日診斷殘廢時，殘
    廢程度仍符合同表第32項第7 等級，殘廢等級並未提高，惟
    其93 年11 月11日始提出申請，已逾勞工保險條例第30條所
    定2 年請求權時效之規定，乃核定否准所請殘廢給付。嗣原
    告不服被告之核定，向勞保監理會申請審議，經被告調取原
    告就診臺北市立聯合醫院- 臺北市立中興醫院、臺北榮總醫
    院及馬偕紀念醫院病歷資料送請特約專科醫師審查意見略以
    ：「88年3 月12日之後因眩暈之問題陸續於榮總、新光及馬
    偕醫院接受治療，但均非針對聽障而治療。且88年3 月12日
    時其聽障型態屬感音性聽障且已多時，已無法治療，症狀早
    已固定。」有審查意見表影本附原處分卷可稽；勞保監理會
    亦將相關資料送請該會特約專科醫師審查意見略以︰「依93
    年10月29日馬偕醫院殘廢診斷書及相關病歷資料審查，本例
    88年3 月12日經鑑定中度聽障且領有殘障手冊，當時殘廢程
    度符合第32項第7 等級，93年11月提出申請時殘廢程度並未
    提高，本例已逾2 年請求權時效，核定不給付，並無不當。
    」此復有審查意見表附原審定卷可稽。據上，本件業經兩位
    專業醫師審查結果，皆認原告於申請本件殘廢給付時，其雙
    耳之聽力障礙固定已達2 年以上，是被告以原告所請已逾2
    年時效為由，否准原告所請殘廢給付，尚無違誤。
三、原告雖主張其殘廢給付得請領日應以殘廢診斷書記載為準，
    該記載治療終止日是93年10月29日，原告於93年11月11日提
    出本件申請，尚在期限內云云。惟按「領取保險給付之請求
    權，自得請領之日起，因2 年間不行使而消滅。」為勞工保
    險條例第30條所明定，故有關保險給付請求權時效之計算，
    應自請求權人可行使其權利時起算。又該條例所稱「得請領
    之日」依同條例施行細則第78條第1 項明定，係以全民健康
    保險特約醫院或診所診斷為永久殘廢或永不能復原之當日為
    本條例第30條所定得請領之日。而「診斷為永久殘廢」即「
    審定成殘日期」，依上開內政部57年6 月11日台內社字第27
    5002號函釋係以實際殘廢之日稱之。故本件原告以兩側喪失
    聽力為由請領殘廢給付，其請求權之時效計算自應以實際殘
    廢日之翌日據以起算，茲以該實際殘廢日之解釋乃符合上揭
    法律之規定意旨，並無違法律保留之原則，原告主張應以醫
    院開立殘廢診斷書之日作為起算點云云，惟殘廢診斷書記載
    治療終止殘廢日期若屬無誤，固得採用之，然如有不符實際
    殘廢日期之情形，仍應以實際殘廢日期為準，不能僅以殘廢
    診斷書上所載日期為據。本件原告以其雙耳聽力喪失為由請
    領殘廢給付，參酌依卷內所附原告殘廢診斷書、病歷資料記
    載可知，原告初診時聽力喪失左耳70分貝，右耳78分貝；復
    依馬偕紀念醫院94年2 月4 日馬院醫耳字第乙940605號函載
    略以，原告其初診為91年6 月21日，主訴為右耳聽力減損已
    逾2 年，其原因及經過則不明，在本院就診前，曾至中興醫
    院求診。原告初診時之聽力，右耳為78分貝，左耳為70分貝
    聽損，並無外傷病史，在求診間，因併有眩暈主訴，故予以
    眩暈之症狀治療，並無法針對聽損予以積極治療，只能予以
    保守追蹤檢查，原告至93 年10 月29日做最後1 次之聽力追
    蹤，聽力再降至右耳86分貝，左耳71分貝，已無法用藥物予
    以挽回。綜合研判，原告之目前聽損，應先天即有些微聽損
    ，再加上後天之退化所致，並無明顯之突發性或外傷病史所
    致等語。再參酌原告曾為身心障礙者鑑定，而於88年3 月12
    日經臺北市立中興醫院診斷為兩側聽障，右側94分貝，左側
    78分貝，而經鑑定結果為中度聽障（中度聽障為優耳聽力損
    失在70至89分貝者），且領有殘障手冊，有臺北市士林區公
    所93年11月29日北市士社字第09333436200 號函附心身障礙
    者鑑定表附原處分卷可參，由上揭資料可知，原告於88年3
    月12日時，其聽力障礙程度，已符合勞工保險殘廢給付標準
    表「耳障害」系列第32障害項目規定「兩耳鼓膜大部分缺損
    或因病致聽覺機能喪失70分貝以上者。」第7 殘廢等級程度
    ；且原告嗣於91年6 月21日至馬偕紀念醫院就診時，其右耳
    為78分貝，左耳為70分貝聽損，仍符合上揭第32障害項目第
    7 殘廢等級程度，而於93年11月提出本件申請時殘廢程度仍
    未提高。可見，原告雙耳聽力障害，在88年3 月12日為身心
    障礙者鑑定當時顯已呈第7殘 廢等級之狀態，故其請求權之
    時效計算原則上自應自該聽力永久殘廢或永不能復原即應以
    實際殘廢日之翌日據以起算。
四、次按行政程序法第36條及第41條第1 項分別規定：「行政機
    關應依職權調查證據，不受當事人主張之拘束，對當事人有
    利及不利事項一律注意。」、「行政機關得選定適當之人為
    鑑定。」。查被告係勞工保險之保險人，於當事人向其提出
    勞工保險各項給付申請時，被告須開始行政程序，並有上揭
    依職權調查證據之義務，且於遇有醫理上之諸疑義時，得以
    具有專業知識之第三人即專科醫師，於行政程序中陳述關於
    特別法規或經驗定則之意見，而以其陳述，為證據之用。是
    被告於行政程序中將有待進一步調查之案件，請其特約專科
    醫師陳述醫學上之意見，以為證據，於法尚無不合。復查，
    被保險人之成殘時間常涉醫學專業，故被告於審核保險給付
    案件時，除以被保險人或受益人檢附之資料、診斷書等書面
    資料予以審核外，如有必要，亦須另外徵詢專科醫師意見或
    實地派員訪查瞭解實情等，此觀勞工保險局組織條例第11條
    第2 項規定，勞工保險局得視業務需要聘用兼任醫師12人至
    20人，及勞工保險條例第28條、第56條及同條例施行細則第
    76條規定保險人（即被告）為審核保險給付，得調查有關之
    文件、得另行指定醫院或醫師複檢、並得通知出具診斷書之
    醫院診所檢送必要之有關診療病歷等，程序上雖以專門醫師
    診斷證明供作核定給付之依據，然最終審查核定權仍在被告
    。如被告僅能依原告檢附之診斷書所載內容（即兩耳聽力障
    礙審定成殘日期）審查，則上開規定將形同具文，亦有損被
    告審核之權限。據此，被告就被保險人成殘時間之判斷，應
    有相當之判斷餘地，如其審查相關程序無任何違法之處，自
    當予以尊重。茲查，本件原告兩耳聽力障礙究於何時症狀固
    定，達再行治療仍不能期待其治療效果之狀態（即符合勞工
    保險條例所謂永久殘廢或永不能復原之時），事涉專業醫理
    判斷，要非僅憑原告片面之非專業性主張即可作為認定成殘
    時間之唯一論據，故被告將被保險人相關病歷資料送請特約
    專科醫師審查以提供醫理見解，係借助其專業意見，作為審
    核給付之參考，尚難遽論不法。至本件原告雙耳是否達殘廢
    給付標準表之聽障程度，自應以該表規定為斷，惟有關傷病
    情形，因核發殘廢手冊時曾經醫院鑑定其身體狀況，該客觀
    數據自得引為原告身體障害狀況之參考。本件並非係以殘障
    手冊之核發作為勞保給付與否之依據，因此並無原告所指被
    告標準不一之情形。原告指稱被告有違行政程序法9 條、第
    36條行政機關對當事人有利及不利事項一律注意之義務云云
    ，乃有誤會。
五、至原告主張其於88年之後仍有治療雙耳聽障，該治療並未終
    止，並提出其至新光醫院之病歷資料中藥方中有Merision，
    認該藥方除用以改善暈眩外，尚可治療聽力障礙，故其治療
    尚未終止云云。惟查依行政訴訟法第136 條準用民事訴訟法
    第277 條規定：「當事人主張有利於己之事實者，就其事實
    有舉證之責任。」，原告雖一再主張其88年之後仍有治療雙
    耳聽障之事實，惟經被告函詢原告曾經就診之臺北市立聯合
    醫院、臺北榮總醫院及馬偕紀念醫院意見，據臺北市立聯合
    醫院以94年3 月7 日北市醫興字第09431244900 號函復略以
    ，原告93年12月24日門診主訴為兩耳聽力喪失併持有聽力中
    度殘障手冊，無外傷。於予純音聽力檢查右耳104 分貝；左
    耳69分貝，開立乙診證明聽障，此為退化性聽障，故並無給
    予藥物治療。近幾年僅有此次門診紀錄等語；據臺北榮總醫
    院函復意見略以，原告於90年6 月12日、90年6 月19日及90
    年7 月3 日至本院耳科門診求診。主訴為頭暈及頭痛，聽力
    減退，惟翻閱病歷記載，並無見到相關聽力檢查資料及聽障
    診斷證明書等語；據馬偕紀念醫院以94年2 月4 日馬院醫耳
    字第乙940605號函復略以，原告初診時之聽力，右耳為78分
    貝，左耳為70分貝聽損，並無外傷病史，在求診間，因併有
    眩暈主訴，故予以眩暈之症狀治療，並無法針對聽損予以積
    極治療，只能予以保守追蹤檢查等語。由上揭原告就診醫院
    回復資料觀之，原告於88年3 月12日之後，確未有就聽障而
    予積極治療情形，又所治療者乃多為眩暈之問題，則被告及
    勞保監理會特約醫師依此醫理見解，為原告88年3 月12日之
    後因眩暈之問題陸續於醫院接受治療，但均非針對聽障而治
    療。且88年3 月12日時其聽障型態屬感音性聽障且已多時，
    已無法治療，症狀早已固定及原告88年3 月12日經鑑定中度
    聽障且領有殘障手冊，當時殘廢程度符合第32項第7 等級，
    93年11月提出申請時殘廢程度並未提高，已逾2 年請求權時
    效之結論，自屬有據，並無不合。至原告所指上揭新光醫院
    開立之藥方中有Merision，惟該藥方亦屬有治療眩暈症之效
    果，為原告所不否認，難以此遽認確為積極治療原告聽障受
    損情形，又該治療聽障苟已無何效果可言，亦難認原告聽障
    之治療尚未達症狀固定，治療終止之情形，故原告此項主張
    ，亦不足為其有利之認定。再參以原告既主張其兩耳殘廢給
    付之請求，未逾2 年之請求權時效，對於該有利主張自應負
    舉證責任，然其既未就其主張有利事實舉證以實其說，被告
    綜合原告上揭就診資料及特約醫師之醫理見解，判斷原告兩
    耳聽障已逾2 年之請求權時效並無不合。
六、末查，按勞工保險條例第1條固揭示該條例制定之目的在於
    「保障勞工生活，促進社會安全」，然勞保究其性質仍係保
    險制度之一種，是被保險人請領各種給付，均仍須符合各該
    法定事由及要件。又本件審酌原告之請求權已逾2 年時效之
    依據乃如上所述，經被告調取原告病歷紀錄，連同申請資料
    及殘廢診斷書等送請專業醫師審查予以判定之，至原告之殘
    廢診斷書上雖載明原告治療終止診斷殘廢日期為93年10月29
    日，然如前所述，原告於88年3 月12日雙耳聽力經鑑定結果
    ，右側為94分貝，左側為78分貝，又原告於91年6 月21日間
    至馬偕紀念醫院初診時，其左耳聽力即喪失70分貝、右耳78
    分貝，而於93年10月29日診斷殘廢時其左耳聽力喪失為71分
    貝、右耳86分貝，可知原告於88年3 月12日鑑定時，其兩耳
    聽障已達70分貝以上，屬第7 殘廢等級，而其91年6 月21日
    初診時兩耳聽障亦仍為70分貝以上，屬第7 等級殘廢狀態，
    而嗣縱經過2 年期間，其兩耳聽障仍為70分貝以上，為第7
    殘廢等級程度，可見原告於88年3 月12日鑑定時，其雙耳殘
    廢狀態早已固定為第7 殘廢等級程度，嗣縱經治療，並未好
    轉，仍為第7 殘廢等級程度，可知其症狀早已固定無誤，無
    從依該診斷書上所記載之治療終止診斷殘廢日期為原告請求
    未逾2 年時效之有利之認定。故原告請領殘廢給付究有無逾
    2 年時效之規定之認定標準，仍應綜合被保險人相關資料，
    依法律規定予以判定之，併此敘明。
七、綜上所述，原告之主張，並無可採。原處分以原告因雙耳聽
    障申請殘廢給付已逾2 年請求權時效，否准原告殘廢給付之
    申請，認事用法，均無違誤，審議審定及訴願決定予以維持
    ，亦無不合，原告訴請如聲明所示，為無理由，應予駁回。
八、兩造其餘主張陳述，於判決結果不生影響，無庸一一論列，
    併予敘明。
據上論結，本件原告之訴為無理由，爰依行政訴訟法第98條第3
項前段，判決如主文。
中    華    民    國    95    年    7     月    6     日
                       第三庭審判長法  官  姜素娥
                                   法  官  吳東都
                                   法  官  陳秀
上為正本係照原本作成。
如不服本判決，應於送達後20日內，向本院提出上訴狀並表明上
訴理由，如於本判決宣示後送達前提起上訴者，應於判決送達後
20日內補提上訴理由書（須按他造人數附繕本）。
中    華    民    國    95    年    7     月    6     日
                                   書記官  呂美玲


司法院資訊處製作；財團法人民間司法改革基金會備份。
